臺灣高等法院刑事裁定　　　　　　　　　96年度抗字第1262號
抗　告　人　甲○○
　　　　　　　　　　現於台灣台北監獄
上列抗告人即受刑人因聲請減刑及定應執行刑案件，不服臺灣桃
園地方法院中華民國九十六年九月二十九日裁定（九十六年度聲
減字第五○一○號），提起抗告，本院裁定如下：
    主  文
抗告駁回。
    理  由
一、原裁定以：受刑人甲○○因於如附表所示之時間犯如附表所
    示之罪，經分別判處如附表所示之刑，均確定在案。茲檢察
    官以受刑人所犯附表編號一至編號五、編號七、編號八之罪
    ，其犯罪時間係在民國九十六年四月二十四日以前，合於減
    刑條件而聲請予以減刑，並聲請與附表編號六所列不應減刑
    之罪所處之刑，定其應執行之刑，經核尚無不合，應予准許
    受刑人甲○○所犯附表編號一至編號五、編號七、編號八所
    示之犯罪，減刑詳如附表所載，與附表編號六所列不應減刑
    之罪所處之刑，應執行有期徒刑九年二月。
二、抗告意旨略以：桃園地檢署九十四年執更仁字第一○五二號
    執行指揮書將原審減刑裁定附表編號三至編號八等罪，由原
    應執行九年十一月有期徒刑，合併執行徒刑九年三月，因上
    開數罪併罰合併執行刑已減得八個月徒刑，於此原審裁定定
    執行刑因而未減其刑，故提起抗告云云。
三、本院查：
（一）裁判確定前犯數罪者，併合處罰之，刑法第五十條有明文
      ，刑法第五十一條第五款規定：「宣告多數有期徒刑者，
      於各刑中之最長期以上，各刑合併之刑期以下，定其刑期
      。但不得逾三十年。」，而數罪併罰，有二裁判以上者，
      依第五十一條之規定，定其應執行之刑，刑法第五十三條
      亦有規定。又「裁判宣告數罪之刑，雖曾經定其執行刑，
      但如再與其他裁判宣告之刑定其執行刑時，前定之執行刑
      當然失效，仍應以其各罪宣告刑為基礎，定其執行刑，不
      得以前之執行刑為基礎與後裁判宣告刑，定其執行刑」（
      最高法院七十九年台抗字第三六四號判決參照）。
（二）本件抗告人所犯附表所列之罪，係於九十四年五月九日臺
      灣桃園地方法院以九十四年度易緝字第二二號判決確定前
      為之，屬裁判確定前犯數罪有二以上裁判之情形，原裁定
      所定有期徒刑九年二月之執行刑，係在抗告人所犯各刑中
      之最長期者（附表編號六所處有期徒刑七年一月），與各
      刑合併之刑期（有期徒刑九年二月十五日）以下之範圍內
      ，於法未違。雖附表編號三至編號八所列之罪，曾由臺灣
      桃園地方法院以九十四年度聲字第二三八六號，定應執行
      有期徒刑九年三月，惟該裁定所定應執行刑部份已因原審
      裁定重定執行刑而失效，況執行刑酌定猶如宣告刑，係法
      院量刑範疇，非得任意置喙。而本件係因減刑條例之施行
      ，除原裁定附表編號六外其餘七項罪刑均符合減刑條例之
      規定而予均減輕其刑二分之一，今抗告人復指摘原裁定未
      審酌前定應執行刑之裁定而再予酌減其刑度，顯欲企求獲
      得更多不合理之寬典，難認符合公平正義甚明，且與一般
      單純更定其應執行刑並不相同，自不能比附援用。
（三）綜上，原審依檢察官聲請，裁定抗告人所犯數罪部分減刑
      並定應執行有期徒刑九年二月，經核於法尚無違誤，抗告
      意旨所執，為無理由，應予以駁回。
四、據上論斷，應依刑事訴訟法第四百十二條裁定如主文。
中　　華　　民　　國　　96　　年　　11　　月　　30　　日
 　　　　　　 　　刑事第十八庭　審判長法　官　溫耀源
                               　　　 法　官　段景榕
                                　　　法　官　陳健順
以上正本證明與原本無異。
如不服本裁定，應於收受送達後五日內向本院提出抗告狀。
                                      書記官　陳菊珍
中　　華　　民　　國　　96　　年　　11　　月　　30　　日
